---
title: "Berger 1999"
author: "César Emiliano Escalona Prado"

output: pdf_document
---

Los datos se descargaron de [https://doi.pangaea.de/10.1594/PANGAEA.56040](https://doi.pangaea.de/10.1594/PANGAEA.56040), con un codifo UTF8 (existen otras posiblilidades de descarga en cuanto al formato de codificación).

```{r setup, include=FALSE}
Berger<-read.table("Orbital_param.tab",sep="\t",header=TRUE)
BErger300<-Berger[2:300,]

```

Conetiene un archivo de texto plano delitimeado por "tabs". que cuenta con 8 columnas y 5000 filas correspindientes a 5 millones de años (A.N.E.)

```{r}
colnames(Berger)
```
Col 2 y 3 : eccentricidad de la orbita terrestre
Col 4 : Perihelio (grados)
Col 5 : Obliquidad (grados)
Col 6 : Precesión
Col 7 : Insolación (W/m2)
Col 8 : Sum normalized ECC, TILT,-PREC

```{r pressure, echo=FALSE}
plot(BErger300$Age..ka.BP.,BErger300$EXI..W.m..2...mid.month.insolation.65N.for.....,main="Radiacón Solar (últimos 300,000 años)",
xlab="Años (ka BP)", ylab = "Insolación (W/m2)",
type="l",
col="blue")
```

